# 转让分红权能否确认收入？

提问人：我心飞翔 时间：2015-12-18 10:50:48
我公司将旗下一家基金公司的 2014 年分红权转让给丙公司，丙公司支付对价 100 万元，该款项在 2015 年收到。那么我公司能否确认投资收益 100 万元。特别说明那就基金公司正式的分红决议还没出来。谢谢

回答人：chenyiwei
所转让的分红权的具体内容是什么？是否即为就所持有的基金份额取得 2014 年度分红的权利？对方为何愿意进行该交易？如果实际获得的 2014 年度分红金额多于或少于 100 万元，则如何处理？差额是否要多退少补？

提问人：我心飞翔 时间：2015-12-21 10:22:31
是的，所持基金份额取得的分红权，多退少补。原因是我们想在 2015 年确认这笔分红，但是基金公司分红决议因为审计报告一直未定而无法出具。所以才转让分红权的。

回答人：chenyiwei
如果多退少补，则说明相关的风险和报酬并未转移，不能确认该交易的收益，应作为收益权质押融资进行会计处理。